臺灣臺中地方法院交通事件事裁定　　 96年度交聲字第1152號
原處分機關　交通部公路總局臺中區監理所臺中市監理站
受處分人即
聲明異議人　甲○○
上列受處分人因違反道路交通管理處罰條例案件，對於交通部公
路總局臺中區監理所臺中市監理站民國96年10月9日所為之裁決
（裁監稽違字第裁61─GD0000000號裁決書），聲明異議，本院
裁定如下：
    主  文
異議駁回。
    理  由
一、原處分機關略以：受處分人即聲明異議人（下稱受處分人）
    甲○○於民國96年9月20日21時33分許，騎駛之車牌號碼LDX
    -879號重型機車，在臺中市○○路左轉文心路口處，因未依
    規定二段式左轉之違規事實，經臺中市警察局保安警察隊隊
    員警當場以違反道路交通管理處罰條例第48條第1項第2款之
    規定，掣開違反道路交通管理事件通知單（單號：中市警交
    字第GD0000000號）舉發，經原處分機關於96年10月9日以裁
    監稽違字第裁61─GD0000000號裁決書裁處罰鍰新臺幣（下
    同）600元，並記違規點數1點，逾期則依違反道路交通管理
    事件統一裁罰標準表及裁決書處罰主文裁處，於法並無不合
    等語。
二、本件異議意旨略以：臺中市○○路口左轉文心路口之二段式
    左轉號誌被撞傾倒，且又逢夜間9時33分許，河南路口路燈
    昏暗，視線不良，致受處分人並無看到號誌而明確遵從，爰
    聲明異議云云。
三、按汽車駕駛人轉彎時，不依標誌、標線、號誌指示者，處新
    臺幣600元以上1800元以下罰鍰，並記違規點數1點，道路交
    通管理處罰條例第48條第1項第2款、第63條第1項第1款規定
    甚明；又道路交通安全處罰條例所稱之標線，依該條例第3
    條第6款規定係指管制道路交通，表示警告、禁制、指示，
    而在路面或其他設施上劃設之線條、圖形或文字，所稱汽車
    ，依該條例第3條第8款規定，亦包括機器腳踏車在內。
四、經查：
    受處分人對其於96年9月20日21時33分，在臺中市○○路與
    文心路口，騎乘車號LDX-879號重型機車未依二階段左轉方
    式轉彎之事實，並不爭執，而係以左轉號誌燈被撞傾倒及視
    線不良等語置辯。然查，本件舉發員警即證人鍾益慰於96年
    11月22日在本院審理時具結證稱：「我們在文心路取締，當
    時確實有指示標誌傾倒，但是只有傾斜65度左右而已，當事
    人應該還是可以清楚的看到，因為在紅綠燈旁邊還有一個圓
    形的指示牌，那個指示牌並沒有傾倒，所以異議人的方向，
    還是可以看到兩段式左轉，且這也是常識，兩段式左轉也是
    行之有年。」等語。按警察為維持交通秩序，依法執行職務
    ，立場應是客觀公正，且與受處分人素不相識，亦無宿怨，
    當無設詞誣攀之理，是其證言，應屬真實可信。本院經查亦
    無任何證據足資證明值勤員警有捏造事實、違法取締之情事
    ，則值勤員警本其維護交通秩序、安全職責所為之當場舉發
    ，自應受到合法、正確的推定。又河南路與文心路口固有左
    轉燈號誌設置，然在河南路與文心路，既有機車二段式左轉
    標誌，路口復有其他機車待轉區之標線指示，無論依上開任
    一指示，機車駕駛人均應採取二段式左轉，只有汽車始可以
    依左轉燈號直接左轉。而交通號誌、標誌、標線之設置，均
    有維持道路交通次序之目的，道路使用人均應遵守之，本件
    河南路、文心路口不僅設有二段式左轉標誌，復設有機車待
    轉區標線指示，機車駕駛人自應遵行；況依臺灣地區各都市
    之現況，機車行駛至交岔路口欲左轉時，向以待轉為原則，
    異議人既為用路人，對此自不能諉為不知，受處分人所辯，
    顯不足採。受處分人至今亦無法提出任何對其有利之證據供
    本院參酌，其否認違規之情事，自不足採。是受處分人確未
    有二段式左轉之情，堪以認定。
五、綜上所述，原處分機關以異議人未依標誌標誌號誌指示左轉
    ，依道路交通管理處罰條例第48條第1項第2款之規定罰鍰60
    0元，並依同條例第63條第1項之規定記違規點數1點等，並
    無不當，本件異議為無理由，應予駁回。
六、據上論斷，應依道路交通案件處理辦法第19條，裁定如主文
    。
中　　華　　民　　國　　96　　年　　11　　月　　30　　日
                          交通法庭  法　官　 柯雅惠
以上正本證明與原本無異。
如不服本裁定應於送達後5日內向本院提出抗告狀。
　　　　　　          　　　　　　　書記官
中　　華　　民　　國　　96　　年　　11　　月　　30　　日
